---
title: "Q3"
author: "Diego Ernesto"
date: "Wednesday, October 15, 2014"
output: html_document
---

**3 - Os salários estão bem distribuídos no intervalo que vai do menor salário para o maior salário? Ou será que os salários são muito concentrados em um intervalo pequeno de valores? Será que existem salários atípicos (outliers)?**

Dado o enunciado, vamos olhar o histograma para ver a distribuiçao salarial:
```{r include=FALSE}
dados = read.csv("salario.csv")
```

```{r}
salario = dados$Salario.Bruto
hist(salario)
```

Dada a imagem, é facil ver uma concentração maior de salarios concentrados nas primeiras categorias do histograma. Mostrando uma distribuiçao bem assimetrica. Sendo assim devemos confiar no valor da mediana.
Agora observando o Boxplot:

```{r}
boxplot(salario)
summary(salario)
```

Vemos que, desconsiderando os outliers, a mediana esta relativamente dividindo bem os valores do boxplot. Sendo assim podemos afirmar que, dentre a maior concentraçao de dados, os salarios estão bem distribuidos na pequena faixa que compreende de 500 reais a 5332. E, pelo Sumario, vemos que a mediana de salario é de 3583 reais.
Por fim existem 4 salarios considerados atipicos, como mostram os outliers na figura.
