---
title: "Q5"
author: "Diego Ernesto"
date: "Wednesday, October 15, 2014"
output: html_document
---

** 5 -  É interessante ver a média (mean) salarial para cada região. Como resultado, apresente uma tabela com o nome da região e a sua média salarial ordenada da região com a maior média salarial para a menor. Se você tivesse usado a mediana (median) em vez da média como métrica de interesse, o resultado seria o mesmo? Analise a situação e justifique. Aproveite e salve esta tabela em um arquivo do tipo csv.**

```{r include=FALSE}
dados = read.csv("salario.csv")
```

Dado o enunciado vamos agrupar os trabalhadores por região e dar sua media salarial (alem de ordena-los):
```{r}
salarioMedia  = aggregate(Salario.Bruto ~ Regiao, data = dados, FUN = mean)
salarioMedia  = salarioMedia[ order(-salarioMedia[,2]), ]
salarioMedia
```

Agora vamos fazer o mesmo, sendo que para a mediana:
```{r}
salarioMediana = aggregate(Salario.Bruto ~ Regiao, data = dados, FUN = median)
salarioMediana = salarioMediana[ order(-salarioMediana[,2]), ]
salarioMediana
```
Percebe-se que os dados não são os mesmos, o que ja era esperado. Como comentado na questão 3, é facil ver uma distribuiçao bem assimetrica. Sendo assim devemos confiar no valor da mediana.
Abaixo, salvamos os resultados cada um em um csv.

```{r}
write.csv(salarioMedia, "salarioMedia.csv")
write.csv(salarioMediana, "salarioMediana.csv")
```

