---
title: "Q6"
author: "Diego Ernesto"
date: "Saturday, October 18, 2014"
output: html_document
---

**6 - Se um profissional de TI deseja ter um salario melhor, qual a(s) dica(s) para ele?**

Tendo em vista os resultados das questões 2 e 5, podemos afirmar que, de acordo com csv, a região centro-oeste oferece de cara o maior numero de profissionais e maior media-mediana salarial (5000 reais). Vamos partir deste ponto,
Vamos agora analizar a mediana salarial dividida pelos estados do centro-oeste:

```{r include = FALSE}
dados = read.csv("salario.csv")
```

```{r}
profissionaisSudeste =subset(dados,Regiao == "Sudeste")
salarioMediana = aggregate(Salario.Bruto ~ UF, data = profissionaisSudeste, FUN = median)
salarioMediana = salarioMediana[ order(-salarioMediana[,2]), ]
salarioMediana
```
Diferente do numero de profissionais (que chegamos a conclusão anteriormente que a maior concentraçao era em MG), a maior media salarial se encontra no estado RJ.
Vamos agora pesquisar qual a cidade com maior media salarial.

```{r}
profissionaisRJ =subset(dados,UF == "RJ")
salarioMediana = aggregate(Salario.Bruto ~ Cidade, data = profissionaisRJ, FUN = median)
salarioMediana = salarioMediana[ order(-salarioMediana[,2]), ]
salarioMediana
```
Temos como resultado a capital do Rio como a melhor media salarial do estado do RJ. Sendo assim o melhor lugar para se trabalhar em termos salariais.
